

---
title: Técnicas y Herramientas Modernas I-Módulo de programación en Rstudio
author:
  - name: Francisco Artero
    email: f.r.artero1234@gmail.com
    affiliation: Facultad de Ingenieria
    correspondingauthor: true
    footnote: 1
  - name: Marcos Ander Egg
    email: mf.mg.anderegg@gmail.com
    affiliation: Facultad de Ingenieria
  - name: Franco Consorte
    email: franco@gmail.com
    affiliation: Facultad de Ingenieria
    

    footnote: 2
address:
  - code: Facultad de Ingenieria
    address:  Centro universitario M(5500) Mendoza


footnote:
  - code: 1
    text: "Primera nota."
abstract: |
  El objetivo del módulo 2 fue aprender a utilizar y estudiar el lenguaje de programación R, realizando ejercitación de distintas complejidades y distintas herramientas.
  
keywords: 
  - modelo matemático
  - iteración
  - 

journal: 
date: "`r Sys.Date()`"
classoption: preprint, 3p, authoryear
bibliography: mybibfile.bib
linenumbers: false
numbersections: true
# csl: https://www.zotero.org/styles/elsevier-harvard
output: 
  rticles::elsevier_article:
    keep_tex: true
    citation_package: natbib
editor_options: 
  markdown: 
    wrap: 72
---

*Ejercicio N1: Crear un vector secuencia.*

Probamos dos códigos distintos para analizar como funcionan ambos y cuanto tiempo tardan. Su finalidad es la misma para los dos, crean un vector.

#Codigo generado con for:

```{r}
A<- c()
start_time<-Sys.time()
for (i in 1:50000) {A[i]<-(i*2)}
head (A)
tail(A)
end_time<- Sys.time() 
end_time-start_time
```

#Codigo generado con R

```{r}
ti<- Sys.time()
A<-seq(1,100000,2)
head(A)
tail(A)
tf<-Sys.time()
tf-ti
```

*Ejercicio N2: Serie de Fibonacci.*



$$
f_{0}=0;
f_{1}=1;f_{n+1}=f_{n}+f_{n-1}
$$ 
Observamos cuantas iteraciones se utilizan para que la serie logre un valor mayor a 1000000

```{r}
f0<-0
f1<-1
it<-0
f2<-0
vec<- c(f1,f2)
while(f2<=1000000){
it<-(it+1)
f2<-(f0+f1)
vec<- c(vec,f2)
f0<-f1
f1<-f2
}
it
tail(vec)
```

Concluimos que el algoritmos ultiliza alrededor de 30 iteraciones para logar su objetivo.
*Ejercicio N3:Ordenamiento de un vector por el método burbuja*

Realizamos el ordenamiento de los valores con ayuda del método burbuja y el método sort nativo de R.

```{r}
library(microbenchmark)
x<-sample(1:100,100)
mbm<-microbenchmark(
##burbuja
"burbuja"={
  burbuja<-function(x){
    n<-length(x)
    for(j in 1:(n-1)){
      for(i in 1:(n-j)){
        if(x[i]>x[i+1]){
          temporal<-x[i]
          x[i]<-x[i+1]
          x[i+1]<-temporal
        }
      }
    }
  return(x)  
  }
res<-burbuja(x) 
},
##R sort
"sort"={
  sort(x)
}
)
mbm
library(ggplot2)
autoplot(mbm)
```

*Ejercicio N4:Progresión geométrica de los casos de Covid-19.*

Utilizando los datos del archivo casos de los contagios de Argentina, vamos a calcular mediante un modelo, cuantos días tardaría en contagiarse 40 millones de habitantes. 

```{r}
f1<- 51778
f2<-0
dia<-0
vector<- c(f1)
F<-1.62

while(f2<=40000000){
  dia<-dia+1
  f2<-F*f1
  vector<-c(vec,f2)
  f1<-f2
}
dia
vector
plot(vector)
hist(vector)
```

El modelo nos indica que al día 14 lograremos la cantidad esperada.
